

CONTACTO:



(ປູ່າ) 601498232



miguelcoralfaro@gmail.com



Albacete, España

INFORMACIÓN:

- Carnet de conducir
- Coche propio
- Disponibilidad para viajar

LINKS DE INTERÉS

- Mi portfolio
- LinkedIn

Miguel Ángel Córcoles Alfaro

EXPERIENCIA

SOTHIS SERVICIOS TECNOLÓGICOS (MAYO 2024 - JULIO 2024)

ANALISTA DE CIBERSEGURIDAD

Prácticas

- SIEM (QRadar, TheHive)
- Analizadores de red (Malcolm)
- EDR (TrendMicro, DeepSecurity, Nozomi)
- Virtualización Servidor VMWare ESXi
- Documentación de procedimientos y playbooks
- Reunión con clientes

GRUPO OESIA (DICIEMBRE 2024 - ACTUAL) OPERADOR DE RADIOTELESCOPIO Y LASER (SLR) Operador

- Monitorización de radiotelescopio
- Puesta en marcha de observaciones astronómicas (SD y VLBI)
- Notificación de errores de funcionamiento
- Control de sistemas
- Monitorización de satélites mediante SLR
- Control de sistemas (Domo y láser) del SLR

AAS SEGURIDAD (2023) TÉCNICO DE MANTENIMIENTO

- Mantenimiento de sistemas de intrusión
- Configuración de Sistemas CCTV
- Instalación de sistemas de intrusión
- Realizar partes de servicio

ANDOR (2023-2024) AUXILIAR DE SEGURIDAD

Control de accesos

FORMACIÓN

GRADO SUPERIOR DE SISTEMAS DE TELECOMUNICACIONES E

INFORMÁTICOS (2021-2023)

IES Universidad Laboral

MÁSTER FP CIBERSEGURIDAD IT (2023-2024)

IES Leonardo Da Vinci

CERTIFICACIÓN ANALISTA DE CIBERSEGURIDAD JUNIOR

CERTIFICACIÓN ETHICAL HACKING ESSENTIALS

CURSO ESQUEMA NACIONAL DE SEGURIDAD Angeles CCN

Hack4u

CURSO INTRODUCCIÓN A LINUX

AWS CLOUD SECURITY ESSENTIALS

Amazon Web Services

SOBRE MI

Tengo 21 años, soy un chico con ganas de trabajar y me gustaría introducirme más en el mercado laboral, sobre todo en el campo de la ciberseguridad. Considero que soy una persona con rapidez de aprendizaje y un buen nivel de adaptación. Además, estoy motivado y preparado para poder desarrollar las tareas necesarias en el trabajo y lo que más me importa es sentirme útil en el entorno en el que me encuentro.

IDIOMAS

ESPAÑOL INGLÉS FRANCÉS